【裁判字號】    97,訴,421
【裁判日期】    970429
【裁判案由】    毒品危害防制條例
【裁判全文】
臺灣基隆地方法院刑事判決        97年度訴字第421號
公  訴  人  臺灣基隆地方法院檢察署檢察官
被      告  乙○○
                    （另案於臺灣基隆監獄執行中）
上列被告因違反毒品危害防制條例案件，經檢察官提起公訴（
97年度毒偵字第93號），被告於準備程序進行中就被訴事實為有
罪之陳述，並經本院合議庭裁定由受命法官獨任進行簡式審判程
序，判決如下：
    主      文
乙○○施用第一級毒品，累犯，處有期徒刑玖月。
扣案之第一級毒品海洛因淨重零點柒貳捌公克（併同難以完全析
離之包裝袋壹只）沒收銷燬之。
    事實及理由
一、本件犯罪事實應補充「乙○○經裁定強制戒治，於民國90年
    10 月8日執行完畢，於90年10月9日釋放出所，其有期徒刑8
    月，於96年2月9日縮刑期滿執行完畢，其再於96年11月間，
    因施用第一、二級毒品案件，由臺灣基隆地方法院檢察署檢
    察官提起公訴，經同院於97年2月29日以97年度訴字第197號
    判決，判處有期徒刑1 年。其於民國96年12月30日上午10時
    許，在基隆市○○○路133巷17號8樓住處內，將第一、二級
    毒品海洛因、甲基安非他命摻水置入針筒內注射手臂之方式
    ，施用第一、二級毒品海洛因、甲基安非他命1 次。」、證
    據應補充：「被告於本院準備程序及審判程序之自白」、應
    適用之法條應補充：「被告持有第一、二級毒品海洛因、甲
    基安非他命係供施用，其持有之低度行為應為施用之高度行
    為所吸收，不另論罪。被告以一施用行為，同時施用第一、
    二級毒品海洛因，甲基安非他命，為一行為觸犯二罪名之想
    像競合犯，應從一重之施用第一級毒品罪論處，公訴人誤認
    係犯意各異、行為互殊之分論併罰關係，尚有未洽，附此說
    明。扣案之第一級毒品海洛因驗餘淨重0.728 公克（併同難
    以完全析離之包裝袋1 只），為查獲之毒品，不問屬於犯人
    與否，應依毒品危害防制條例第18 條第1項前段宣告沒收銷
    燬之（蓋無論以何種方式分離包裝袋與其內裝之毒品，包裝
    袋內均會有極微量毒品殘留，故上述包裝袋應整體視為查獲
    毒品，一併依前揭規定宣告沒收銷燬之，參見最高法院95年
    度臺上字第3739號、第7354號判決）。」外，餘均引用如附
    件檢察官起訴書之記載。
二、據上論斷，應依刑事訴訟法第273條之1第1項、第284條之1
    、第299條第1項前段、第310條之2、第454條第2項，毒品危
    害防制條例第10條第1項、第18條笫1項前段、第23條第2項
    ，刑法第11條、第47條第1項、第55條 ，判決如主文。
本案經檢察官甲○○到庭執行職務。
中    華    民    國    97    年    4     月    29    日
                  刑事第四庭法  官    何怡穎
以上正本證明與原本無異。
如不服本判決應於收受本判決後10日內向本院提出上訴書狀，其
未敘述上訴理由者，並得於提起上訴後10日內向本院補提理由書
狀（均須按他造當事人之人數附繕本）「切勿逕送上級法院」。
中    華    民    國    97    年    4     月    29    日
                            書記官    鄭梅君
附錄本案論罪科刑法條：
毒品危害防制條例第10條
施用第一級毒品者，處 6 月以上 5 年以下有期徒刑。
施用第二級毒品者，處 3 年以下有期徒刑。
附件：
臺灣基隆地方法院檢察署檢察官起訴書
                                      97年度毒偵字第93號
    被      告  乙○○  男  34歲（民國○○年○○月○日生）
                        住基隆市仁愛區○○○路133巷17號8
                        樓
                        （另案在臺灣基隆監獄執行中）
                        國民身分證統一編號：Ｚ000000000號
上列被告因違反毒品危害防制條例案件，業經偵查終結，認應提
起公訴，茲敘述犯罪事實、證據並所犯法條如下：
        犯罪事實
一、乙○○前因施用毒品案件，先後二次經裁定送觀察、勒戒後
    ，均認無繼續施用毒品之傾向，分別由本署檢察官於民國88
    年5 月30日、88年11月22日，以88年度偵字第3206號及88年
    度毒偵字第938 號為不起訴處分確定。復因施用第二級毒品
    案件，經送強制戒治，先後由本署檢察官聲請簡易判決及提
    起公訴，分別經臺灣基隆地方法院於89年4 月11日，以89年
    度基簡字第97號判決，判處有期徒刑5月，及90年9月14日，
    以90年度易字第395號判決判處有期徒刑7月確定，90年10月
    9日入監服刑，於91年9月16日縮短刑期交付保護管束假釋出
    獄，於91年11月14日期滿執行完畢。又因施用第一級毒品案
    件，由本署檢察官以95年度毒偵字第305 號提起公訴，經同
    院於95年7月24日，以95年度訴字第215號判決，判處有期徒
    刑8月確定，95年8月31日入監執行，甫於96年2 月10日期滿
    執行完畢。再於96年3 月間，因施用第一、二級毒品案件，
    由本署檢察官以96年度毒偵字第722 號提起公訴，經同院於
    96年11月19日，以96年度訴字第387 號判決判處應執行有期
    徒刑11月確定（尚未執行完畢）；另於96年9 月間，因施用
    第一、二級毒品案件，由本署檢察官提起公訴，經同院於97
    年1月31日以96年度訴字第1055 號判決，判處應執行有期徒
    刑10月（尚未確定）；再於96年11月間，因施用第一、二級
    毒品案件，由本署檢察官以96年度毒偵字第3233號提起公訴
    ，現由同院以97年度訴字第197 號審理中。
二、乙○○仍未戒除毒癮，復基於施用第一級毒品海洛因及第二
    級毒品甲基安非他命之犯意，於96年12月30日上午10時許，
    在基隆市○○○路133巷17號8樓住處內，施用海洛因及安非
    他命類毒品。嗣於同年月31日凌晨0 時30分許，在基隆市○
    ○○路與光一路口之加油站前處，為警攔檢查獲，當場扣得
    乙○○所有之毒品海洛因1包（淨重0.729公克，驗餘淨重0.
    728公克） ，經警採其尿液送驗結果，其尿液中係呈海洛因
    之嗎啡陽性反應及甲基安非他命之陽性反應後，始查悉上情
    。
三、案經基隆市警察局警察局第二分局報告偵辦。
        證據並所犯法條
一、上揭犯罪事實，業據被告乙○○於警詢、偵訊時坦承不諱。
    且被告為警查獲後採集之尿液經送驗結果，係呈海洛因之陽
    性反應及甲基安非他命之陽性反應，此有基隆市警察局第二
    分局之偵辦毒品案件尿液檢體對照表及台灣尖端先進生技醫
    藥股份有限公司出具之濫用藥物檢驗報告（尿液檢體編號：
    96-2-705號） 各1份附卷可稽，堪信被告確於上揭時地有施
    用毒品海洛因及毒品甲基安非他命之事實。此外，並有毒品
    海洛因1包（淨重0.729公克，驗餘淨重0.728公克） 扣案及
    交通部民用航空局航空醫務中心毒品鑑定書1 份在卷可憑，
    ，復有不起訴處分書、起訴書及刑案資料查註紀錄表在卷足
    憑，是被告自白與事實相符，本件事證明確，被告犯嫌已堪
    認定。
二、核被告乙○○所為，係涉犯毒品危害防制條例第10條第1、2
    項之施用第一、二級毒品罪嫌。其所犯上開二罪間，罪名不
    同、犯意各別，請予以分論併罰。又被告曾受徒刑之執行完
    畢，有本署刑案資料查註紀錄表在卷可參，其於5 年以內故
    意再犯本件有期徒刑以上之罪，為累犯，請依刑法第47條第
    1項規定加重其刑。扣案之毒品，請依同條例第18條第1項前
    段規定宣告沒收並諭知銷燬。
三、依毒品危害防制條例第23條第2項、刑事訴訟法第251條第 1
    項提起公訴。
    此  致
臺灣基隆地方法院
中    華    民    國    97    年    2     月    27    日
                              檢察官  李  辛  茹
本件正本證明與原本無異
中    華    民    國    97    年    3     月    5     日
                              書記官  何  淑  貞
附錄所犯法條：
毒品危害防制條例第10條
施用第一級毒品者，處 6 月以上 5 年以下有期徒刑。
施用第二級毒品者，處 3 年以下有期徒刑。


司法院資訊處製作；財團法人民間司法改革基金會備份。
